# 请教陈老师合并问题

提问人：江江 3 石石 时间：2018-02-24 16:01:26
背景：甲公司的实际控制人为王某，乙公司实际控制人同样为王某（持有乙公司75%股权）。 2014 年甲公司与控股股东王某签订协议，购买其持有乙公司75%股权，构成同一控制合并，甲公司在合并当年按照同一控制合并编制了合并报表。 乙公司的另一股东在香港注册持有乙公司另外25%股权， 2015 年丙公司（香港注册、甲公司的全资子公司）与乙公司少数股东签订协议购买持有的25%股权。购买完成后甲公司将直接和间接持有乙公司100%股权。 甲公司已经支付购买75%股权的价款，全资子公司丙由于资金紧张直到 2018 年 1 月才支付购买25%的价款。那么甲公司在编制 2017 年的合并报表过程中如何处理？ 项目组认为：由于25%股权价款尚未支付， 2017 年应当按照75%合并，另外的25%仍然视同少数股东权益。在 2018 年合并报表中按照购买少数股东权益处理。 希望征询陈老师意见，应当如何处理。谢谢陈老师。

回答人：chenyiwei
取决于收购少数股权交易的生效和完成是在何时，需结合丙公司与少数股东之间的收购协议的具体约定来判断，并关注在实际操作中，甲公司何时开始就该25%股权享有权利和承担义务。股权转让款的支付一般不是判断交易完成日的唯一标准或决定性标准。

提问人：江江 3 石石 时间：2018-03-20 16:49:04
背景：甲公司共有三个股东，A、B和C。三股东按照出资比例，A持股50%，B持股20%，C持股30%。根据公司章程，公司关于生产经营决策等方面的重大问题需要董事会半数同意。A股东派出 1 位董事，B股东和C股东派出剩余 4 位股东。（由于B股东和C股东在甲公司所处行业具有丰富经验，派驻董事较多）。 在这种情况下A公司不将甲公司纳入合并采取权益法核算是否合适？谢谢陈老师

回答人：chenyiwei
A虽然持股比例最大，但并未过半，且派驻董事仅1/5，日常财务和经营决策由其他股东主导，因此不能控制甲公司。